# 急急急，政府划给城投企业的收取门票费的公园，应该计入哪个会计科目？

提问人：大葱拌牛肉 时间：2016-03-28 17:04:52
求教陈版主，政府划给城投企业的收取门票费的公园，应该计入哪个会计科目，是应该分开土地，房屋建筑物，植物分开入账吗？

回答人：chenyiwei
问题是：除了门票之外，该公园还能为企业带来哪些经济利益流入？公园内的房屋、园林绿化等设施和财产能否处置或用于其他用途？ 如果只能收取门票而不能从事其他经营，则实际上企业获得的是一项门票收费权，应按其未来预计现金流量现值计量，确认为无形资产，而不能分开房屋、土地、树木等分别入账，以免虚增净资产。

提问人：大葱拌牛肉 时间：2016-03-28 18:42:27
如果可以处置的话，门票收入就不能够确认无形资产了吧，对应的确认各项房屋，树木等？

回答人：chenyiwei
这类公园都是公益性基础设施，其财产的处置会受到较多限制，很难满足确认为本企业固定资产的条件。